【裁判字號】    99,訴,129
【裁判日期】    990311
【裁判案由】    違反毒品危害防制條例
【裁判全文】
臺灣臺南地方法院刑事判決               99年度訴字第129號
公  訴  人  臺灣高雄地方法院檢察署檢察官
被      告  乙○○
上列被告因違反毒品危害防制條例案件，經檢察官提起公訴（98
年度毒偵字第6101號），被告就被訴事實為有罪之陳述，經本院
裁定由受命法官獨任行簡式審判程序，判決如下：
    主  文
乙○○施用第一級毒品，處有期徒刑柒月；又施用第二級毒品，
處有期徒刑參月。應執行有期徒刑玖月。
    事  實
一、乙○○有下表所載之前科：
┌─┬─────┬─────┬─────┬──────┬───┬────┬────┐
│編│案由      │判決字號  │判決法院  │宣告刑或定應│定應執│執行完畢│就本案有│
│號│          │          │          │執行刑      │行刑  │日期    │無構成累│
│  │          │          │          │            │      │        │犯      │
├─┼─────┼─────┼─────┼──────┼───┼────┼────┤
│1 │肅清煙毒條│86上訴2063│台灣高等法│有期徒刑3年9│減刑並│104年10 │無      │
│  │例        │          │院台南分院│月          │定應執│月31日  │        │
├─┼─────┼─────┼─────┼──────┤行刑為│        │        │
│2 │麻醉藥品管│86易4758  │本院      │有期徒刑7月 │有期徒│        │        │
│  │理條例    │          │          │            │刑14年│        │        │
├─┼─────┼─────┼─────┼──────┤6月（ │        │        │
│3 │肅清煙毒條│87上訴1462│台灣高等法│有期徒刑14年│97聲40│        │        │
│  │例        │          │院台南分院│            │7）（ │        │        │
│  │          │          │          │            │接續執│        │        │
│  │          │          │          │            │行）  │        │        │
├─┼─────┼─────┼─────┼──────┼───┤        │        │
│4 │毒品危害防│98訴761   │本院      │有期徒刑7月 │接續執│        │        │
│  │制條例    │          │          │            │行    │        │        │
└─┴─────┴─────┴─────┴──────┴───┴────┴────┘
二、乙○○前於民國96年間，因施用毒品案件，經本院以96年度
    毒聲字第661號裁定送勒戒處所觀察、勒戒後，認有繼續施
    用毒品傾向，另經本院以97年度毒聲字第198號裁定送戒治
    處所強制戒治後，嗣於98年1月20日執行完畢。
三、乙○○仍不知悔改，於上開強制戒治執行完畢後5年內，基
    於施用第一級毒品海洛因之犯意，於98年7月24日下午6時許
    ，在臺南縣新市鄉大洲村堤防邊，以注射針筒注射之方式施
    用第一級毒品海洛因一次。乙○○復基於施用第二級毒品甲
    基安非他命之犯意，於上開時、地，以火燒烤玻璃球吸食煙
    霧之方式施用第二級毒品甲基安非他命一次。嗣於98年7月2
    6日上午8時20分許，在台南縣新市鄉○○○路交叉路口前，
    因其形跡可疑，為臺南縣警察局善化分局員警盤查，乙○○
    遂於本件施用海洛因之犯行未被犯罪偵查機關發覺前，自行
    向警方自首，並於同日上午8時40分許接受採尿送驗，檢驗
    結果呈現甲基安非他命陽性反應及可待因陽性、嗎啡陽性反
    應而知悉上情。
四、案經臺南縣警察局善化分局（起訴書誤載為新化分局）報告
    臺灣臺南地方法院檢察署呈請台灣高等法院檢察署核轉台灣
    高雄地方法院檢察署檢察官偵查起訴。
    理  由
壹、程序事項：
  一訊之被告乙○○對於起訴之犯罪事實均坦承不諱，並當庭表
    示認罪，而經本院裁定以簡式審判程序加以審理，則依據刑
    事訴訟法第273條之2、同法第159條第2項之規定，不適用傳
    聞法則有關限制證據能力之相關規定，合先敘明。
  二按觀察、勒戒或強制戒治執行完畢後，5年內再犯毒品危害
    防制條例第10條之罪者，檢察官應依法追訴，同條例第23條
    第2項定有明文。查被告有如犯罪事實欄二之前科紀錄，被告
    於98年1月20日強制戒治執行完畢，有臺灣高等法院被告前
    案紀錄表一份在卷為憑。是被告於強制戒治執行完畢後5年
    內再犯本件毒品危害防制條例之罪，即應依法追訴、審理。
貳、實體事項：
  一訊據被告乙○○就上開事實均坦承不諱，並有長榮大學98年
    8月12日確認報告一紙在卷為憑。
  二按服用海洛因後24小時內約有服用量之80排泄於尿液中，其
    於尿液中排出之最長時限，受施用劑量、施用方式、個人體
    質及其代謝情況等因素影響，因個案而異，一般可檢出之最
    長時限為海洛因服用後2至4天，業經行政院衛生署管制藥品
    管理局於91年9月23日以管檢字第109652號函述明此旨綦詳
    。再按，安非他命經口服投與後約70%於24小時內自尿中排
    出，約90%於96小時內自尿中排出，目前國內尿液中甲基安
    非他命之檢驗僅鑑定其是否呈陽性反應尚未定其含量，且甲
    基安非他命成分之檢出與其投與方式、投與量、個人體質、
    採尿時間與檢測儀器之精密度等諸多因素有關，僅憑尿液中
    呈安非他命陽性反應，並無法確實推算吸食時間距採集時間
    之長短，惟依上述資料推斷，最長可能不會超過4日，業經
    行政院衛生署藥物食品檢驗局81年2月8日(81)藥檢壹字第0
    01156號函述明綦詳。
  三經查，被告經警於98年7月26日上午8時40分許採尿送驗，呈
    甲基安非他命陽性及嗎啡陽性、可待因陽性反應，此有長榮
    大學98年8月12日確認報告一紙在卷可稽，核與被告自白相
    符，是被告之自白確實出於真實，可採為認定事實之基礎。
    揆諸前開說明，足認被告確有上開時、地，分別施用海洛因
    一次及甲基安非他命一次之事實，要可認定。
  四綜上所述，本案事證明確，被告之犯行堪以認定，應依法論
    科。
參、論罪科刑：
  一核被告所為，分別係犯毒品危害防制條例第10條第1項之施
    用第一級毒品罪1次、同條例第10條第2項之施用第二級毒品
    罪1次。又被告分別持有第一級毒品海洛因及第二級毒品甲
    基安非他命並進而施用，其持有之低度行為應為施用之高度
    行為所吸收，不另論罪。又被告所犯施用第一級毒品罪1次
    、施用第二級毒品罪1次間，二次行為犯意個別，行為互殊
    ，應分論併罰。
  二被告曾犯有如犯罪事實欄一所示之前科紀錄，此有臺灣高等
    法院被告前案紀錄表一份在卷可稽，就被告本件所犯施用第
    一級毒品罪及第二級毒品罪，雖均不構成累犯，惟均得為量
    刑之參考。
  三被告犯罪後在未被有偵查權之公務員或機關發覺前，即主動
    向臺南縣警察局善化分局員警表示其施用第一級毒品之犯罪
    事實，並接受裁判（見警卷3），就被告施用第一級毒品之
    犯行，其行為合乎自首之要件，爰依刑法第62條前段減輕其
    刑。
  四茲審酌被告前曾因施用毒品經法院判處罪刑，及其曾因施用
    毒品經送強制戒治處分執行完畢後，猶仍不思戒絕毒癮、革
    除惡習，顯未能深切悔改並記取教訓，惟念及被告施用毒品
    之犯行，在本質上乃屬自我戕害身心健康之行為，以及被告
    犯後尚知坦承犯行，態度良好等一切情狀，爰分別量處如主
    文所示之宣告刑，並定其應執行之刑，以資懲戒。
據上論斷，應依刑事訴訟法第273條之1第1項、第299條第1項前
段，毒品危害防制條例第10條第1項、第2項，刑法第11條前段、
第51條第5款、第62條前段，判決如主文。
本案經檢察官甲○○到庭執行職務。
中    華    民    國    99    年    3     月    11    日
                  刑事第二庭    法  官  黃瑪玲
以上正本證明與原本無異。
如不服本判決，應於本判決送達後10日內，向本院提出上訴書狀
，並應敘述具體理由。如未敘述上訴理由者，應於上訴期間屆滿
後20日內向本院補提理由書狀（均須按他造當事人之人數附繕本
）「切勿逕送上級法院」。
                                書記官  黃玉秀
中    華    民    國    99    年    3     月    11    日
附錄法條
毒品危害防制條例第10條
施用第一級毒品者，處 6 月以上 5 年以下有期徒刑。
施用第二級毒品者，處 3 年以下有期徒刑。

司法院資訊處製作；財團法人民間司法改革基金會備份。
